【裁判字號】    97,易,397
【裁判日期】    970930
【裁判案由】    竊盜
【裁判全文】
臺灣宜蘭地方法院刑事判決               97年度易字第397號
公  訴  人  臺灣宜蘭地方法院檢察署檢察官
被      告  庚○○
上列被告因竊盜案件，經檢察官提起公訴（96年度偵字第2716、
4507號），被告於本院準備程序中為有罪之陳述，經告以簡式審
判程序之旨，並聽取當事人意見後，本院裁定行簡式審判程序，
判決如下：
    主  文
庚○○犯如附表編號二「罪名」欄所示之罪，為累犯，處如附表
編號二「宣告刑」欄所示之刑。
庚○○犯如附表編號一、三、四、五、六「罪名」欄所示之罪，
均為累犯，各處如附表編號一、三、四、五、六「宣告刑」欄所
示之刑。應執行有期徒刑壹年肆月。
    事實及理由
一、本案犯罪事實及證據，除將犯罪事實欄一、（三）第1行「
    宜蘭縣壯圍鄉○○路10之3號旁」，更正為：「宜蘭縣礁溪
    鄉主區大學玉田學習中心路旁（業經蒞庭檢察官當庭更正如
    上）」等語，並於證據欄增列：「被告於本院審理時之自白
    」作為證據外，餘均引用檢察官起訴書之記載（如附件）。
二、本件係經被告庚○○於準備程序為有罪之表示，而經本院裁
    定以簡式審判程序加以審理，依刑事訴訟法第273條之2、第
    159條第2項之規定，不適用傳聞法則有關限制證據能力之相
    關規定；並得依同法第310條之2準用第454條之規定製作略
    式判決書。
三、核被告所為附表編號一、二、三、四、六之部分，均係犯刑
    法第320條第1項之竊盜罪；所為附表編號五之部分，則係犯
    刑法第321條第1項第2款之毀壞門扇竊盜罪。查被告有起訴
    書所載執行完畢之前科紀錄，有臺灣高等法院被告全國前案
    紀錄表可稽，其於執行完畢後5年之內，故意再犯本件有期
    徒刑以上之罪，係屬累犯，應依刑法第47條第1項之規定加
    重其刑。其前後共5次竊盜及1次毀壞門扇竊盜之犯行，犯意
    各別，應予分論併罰。爰審酌不思努力工作賺取正當酬勞，
    竟貪圖不法利益，意圖行竊以獲取財物或交通工具，毫無他
    人所有物之概念，且前已有1次竊盜前科，又違犯本案竊盜
    犯行，素行顯然不良，及犯罪之動機、目的、手段、所生危
    害、生活狀況，暨犯後於本院審理時坦認犯行，態度尚佳，
    並參酌公訴人之具體求刑等一切情狀，分別量處如主文所示
    之刑，及就拘役部分諭知易科罰金之折算標準，並就有期徒
    刑部分定其應執行之刑，以資儆懲。末查，扣案之手套2雙
    、頭燈1座、扳手1支、鉗子2支、鑰匙1支、螺絲起子4支、
    自製磨尖1字型起子2支，雖係被告所有之物，惟被告否認係
    供犯本案竊盜罪所用或預備之物，復無證據證明上情，爰均
    不併予宣告，併此敘明。
據上論斷，應依刑事訴訟法第273條之1第1項、第299條第1項前
段、第310條之2、第454條，刑法第320條第1項、第321條第1項
第2款、第47條第1項、第51條第5款、第41條第1項前段，刑法施
行法第1條之1第1項、第2項前段，判決如主文。
本案經檢察官黃正綱到庭執行職務
中    華    民    國    97    年    9     月    30    日
                  刑事第二庭法  官  陳映佐
以上正本證明與原本無異。
如不服本判決應於收受本判決後10日內向本院提出上訴書狀，並
應敘述具體理由。若未敘述理由者，應於上訴期間屆滿後20日內
向本院補提理由書狀（均須按他造當事人之人數附繕本）。
                            書記官  陳憲文
中    華    民    國    97    年    9     月    30    日
附錄論罪科刑法條全文：
刑法第320條第1項
意圖為自己或第三人不法之所有，而竊取他人之動產者，為竊盜
罪，處5年以下有期徒刑、拘役或5百元以下罰金。
刑法第321條第1項第2款
犯竊盜罪而有左列情形之一者，處6月以上、5年以下有期徒刑：
二、毀越門扇、牆垣或其他安全設備而犯之者。
附表：
 ┌─┬─────┬─────┬─────────────┬───┬──────┬──────┬──────┐
 │編│ 行竊時間 │ 行竊地點 │   行竊方法及竊得物品     │被害人│  所犯法條  │  罪  名    │  宣告刑    │
 │號│ （民國） │          │                          │      │            │            │            │
 ├─┼─────┼─────┼─────────────┼───┼──────┼──────┼──────┤
 │一│96年6月12 │宜蘭縣礁溪│徒手竊取乙○○所有之車號PS│乙○○│刑法第320條 │竊盜罪      │有期徒刑參月│
 │  │日晚上8時 │鄉○○路78│P-463號機車               │      │第1項       │            │。          │
 │  │30分至翌日│巷16號之1 │                          │      │            │            │            │
 │  │晚上7時間 │          │                          │      │            │            │            │
 │  │之某時許  │          │                          │      │            │            │            │
 ├─┼─────┼─────┼─────────────┼───┼──────┼──────┼──────┤
 │二│96年6月29 │宜蘭縣礁溪│徒手竊取己○○放在FW-6188 │己○○│刑法第320條 │竊盜罪      │拘役參拾日，│
 │  │日上午6時 │鄉○○路98│號自用小客車內之中興保全遙│      │第1項       │            │如易科罰金，│
 │  │後不久之某│之6號旁   │控器1組及鑰匙1串          │      │            │            │以新臺幣壹仟│
 │  │時許      │          │                          │      │            │            │元折算壹日。│
 ├─┼─────┼─────┼─────────────┼───┼──────┼──────┼──────┤
 │三│96年7月4日│宜蘭縣礁溪│徒手竊取丁○○放在MU-0230 │丁○○│刑法第320條 │竊盜罪      │有期徒刑肆月│
 │  │晚上8時前 │鄉社區大學│號自用小貨車內之鑰匙、郵局│      │第1項       │            │。          │
 │  │不久之某時│玉田學習中│金融卡、中國信託商業銀行信│      │            │            │            │
 │  │許        │心路旁    │用卡、身分證、印章、眼鏡等│      │            │            │            │
 │  │          │          │物                        │      │            │            │            │
 ├─┼─────┼─────┼─────────────┼───┼──────┼──────┼──────┤
 │四│96年11月13│宜蘭縣壯圍│徒手竊取甲○○所有之車號AK│甲○○│刑法第320條 │竊盜罪      │有期徒刑參月│
 │  │日下午3時 │鄉吉祥村壯│7-456號機車               │      │第1項       │            │。          │
 │  │35分許    │五路54號  │                          │      │            │            │            │
 ├─┼─────┼─────┼─────────────┼───┼──────┼──────┼──────┤
 │五│96年11月18│宜蘭縣礁溪│毀壞紗門後，進入戊○○○住│黃林金│刑法第321條 │毀壞門扇竊盜│有期徒刑柒月│
 │  │日上午5時 │鄉玉石村玉│處徒手竊取現金新臺幣1萬6千│鳳    │第1項第2款  │罪          │。          │
 │  │30分至上午│石路45號旁│餘元及含佛像墜子之金項鍊1 │      │            │            │            │
 │  │6時日出後 │          │條                        │      │            │            │            │
 │  │之某時許  │          │                          │      │            │            │            │
 ├─┼─────┼─────┼─────────────┼───┼──────┼──────┼──────┤
 │六│96年11月中│宜蘭縣礁溪│徒手竊取丙○○所有之山葉牌│丙○○│刑法第320條 │竊盜罪      │有期徒刑參月│
 │  │旬某日    │鄉○○路  │機車1輛（引擎號碼：4DM-040│      │第1項       │            │。          │
 │  │          │118號前   │632號，原懸掛車牌GYO-505號│      │            │            │            │
 │  │          │          │已報銷繳回監理站）。      │      │            │            │            │
 └─┴─────┴─────┴─────────────┴───┴──────┴──────┴──────┘


司法院資訊處製作；財團法人民間司法改革基金會備份。
